---
title: "EXAMEN"
author: "Francisco Flor"
date: "8/7/2022"
output: html_document
---

```{r setup, include=FALSE}

library(foreign)
library(car)
library(gplots)
library(memisc)
library(plm)
library(openxlsx)
library(knitr)
library(psych)
library(ggplot2)
library(tidyverse)
library(modeest)
library(raster) 
library(moments)
library(dplyr)
library(datasets)
library(corrplot)
library(rmarkdown)
library(caret)
library(MASS)
library(tidyverse) 
library(lmtest) 
library(stargazer)
library(nortest)
library(sjPlot)
library(ggplot2)

Panel <- read.xlsx("E:\\ECONOMETRIA 2\\DATA EXAMEN.xlsx")

```

Como primer paso debemos sacar los estimadores/efectos para poder realizar las pruebas y determinar cual es mejor modelo para nuestra base de datos

# ESTIMADORES / EFECTOS

MCO/POOL

```{r , echo=TRUE,warning=FALSE,message=FALSE}

#MCO

mco <-lm(INVERSION ~ INGRESOS + CAPITAL, data=Panel)

summary(mco)

#Pool

pool <-plm(INVERSION ~ INGRESOS + CAPITAL,
           data=Panel,
           index=c("EMPRESA", "ANO"), model="pooling")

summary(pool)


```


Fijos

```{r , echo=TRUE,warning=FALSE,message=FALSE}


fixed <-plm(INVERSION ~ INGRESOS + CAPITAL,
            data=Panel,
            index=c("EMPRESA", "ANO"),
            model="within")

summary(fixed)


```


Aleatorios

```{r , echo=TRUE,warning=FALSE,message=FALSE}

random <-plm(INVERSION ~ INGRESOS + CAPITAL,
             data=Panel,
             index=c("EMPRESA", "ANO"),
             model="random")

summary(random)

```

# VERSUS
# PRUEBAS ENTRE LOS EFECTOS/ESTIMADORES

PRUEBA F
Ho: MCO es mejor que MEF

```{r , echo=TRUE,warning=FALSE,message=FALSE}

pFtest(fixed, mco)

```

Como el p valor es menor a 0.05 se rechaza la ho, y MEF es mejor que MCO




Versus entre aleatorios y fijos

Escogiendo entre MEF y MEA

PPRUEBA DE HAUSMAN
Ho: MEA

H1: MEF

```{r , echo=TRUE,warning=FALSE,message=FALSE}

phtest(fixed, random)

```

Como el p valor es mayor a 0.05 no se rechaza la ho, y MEA es mejor que MEF


VERSUS ENTRE ALEATORIA Y POOL

PRUEBA BREUSCH PAGAN
Ho: pool
h1: aleatorio

```{r , echo=TRUE,warning=FALSE,message=FALSE}

plmtest(pool, type=c("bp"))

```
el p valor es menor 0,05 por lo que se rechaza la ho y se acepta la alternativa... y mejor es un modelo de efectos aleatorios



# MODELO GANADOR

```{r , echo=TRUE,warning=FALSE,message=FALSE}

random <-plm(INVERSION ~ INGRESOS + CAPITAL,
             data=Panel,
             index=c("EMPRESA", "ANO"),
             model="random")

summary(random)

```
# Analisis del modelo 
Segun el modelo ganador. Todas las variables son significativas pues son menor a 0.05

si aumenta en 1 dolar la inversion, el ingresos aumenta en 0.1097781 dolares

si aumenta en 1 dolar la inversion, el capital aumenta en 0.308113 dolares

r-squared- como el r-squared es mayor a 0.7 tiene buen ajuste

fisher- al ser menor a 0.05 las variables impactan/tienen relacion entre si

Por lo que podemos concluir que el modelo es optimo para seguir... 

# PRUEBAS

Analizando dependencia cross seccional (se utiliza porque es un dato de panel largo - Mas tiempo (20) que individuos (10))

Ho: independencia de los residuos entre los agentes

Podemos usar dos test:  BP-lm y Pasaron CD

```{r , echo=TRUE,warning=FALSE,message=FALSE}

pcdtest(pool, test = c("lm"))


pcdtest(pool, test = c("cd"))

```

En las dos pruebas sale que es menor a 0.05. Por lo tanto, se rechaza  la ho de que existe independencia de residuos entre los agentes. Se acepta la alternativa hay dependencia entre los residuos. 


PRUEBA para determinar Heterocedasticidad

Ho:Homocedasticidad

```{r , echo=TRUE,warning=FALSE,message=FALSE}

bptest(INVERSION ~ INGRESOS + CAPITAL + factor(EMPRESA), data = Panel, studentize=F) 

```
como el p valor es menor a 0.05 se rechaza la ho, el modelo es heterocedastico

Autocorrelación

Ho: no correlación serial (independencia de los residuos en el tiempo)

```{r , echo=TRUE,warning=FALSE,message=FALSE}

pbgtest(random)

```

como el p valor es menor que 0.05. se rechaza la ho, entonces no existe independencia en los residuos en el tiempo... que no hay autocorrelacion





