---
title: "Francisco Flor"
author: "Examen 2 parcial"
date: "2022-09-02"
output: html_document
---

```{r setup, include=FALSE}


library(rmarkdown)
library(tidyverse)
library(broom) 
library(scales) 
library(modelsummary)
library(foreign)
library(dplyr)


data <- read.dta("D:\\ECONOMETRIA 2\\examen.dta")
```

```{r , echo=TRUE,warning=FALSE,message=FALSE}
data[,6] <- data.frame(lco2=log(co2))

names (data) [3] = "after" #la variable de año

tratamiento <- (data[5])   
names (tratamiento) [1] = "tratamiento"

data <- data.frame(data,tratamiento)

plot_data <- data %>%  
  
  mutate(tratamiento = factor(tratamiento, labels = c("control", "Tratado")), 
         
         after = factor(after, labels = c("Antes", "Despues"))) %>%  
  
  group_by(tratamiento, after) %>% 
  
  summarize(mean_lco2 = mean(lco2), 
            
            se_lco2 = sd(lco2) / sqrt(n()),
            
            upper = mean_lco2 + (1.96 * se_lco2),
            
            lower = mean_lco2 + (-1.96 * se_lco2))



```

```{r}


ggplot(plot_data, aes(x = tratamiento, y = mean_lco2)) +
  geom_pointrange(aes(ymin = lower, ymax = upper),
                  color = "darkgreen", size = 1) +
  facet_wrap(vars(after))
  
```
Del grafico se puede analizar que el impuesto verde no sirvio para reducir las emisiones de co2. Y vemos que años despues nuestra variable de control incluso a aumentado. 



```{r , echo=FALSE,warning=FALSE,message=FALSE}

ggplot(plot_data, aes(x = after, y = mean_lco2, color = tratamiento)) +
  geom_pointrange(aes(ymin = lower, ymax = upper), size = 1) +
  geom_line(aes(group = tratamiento))

```

La grafica nos indica que no ha tenido impacto y el grupo tratado continua siendo casi igual. 


# Diferencias en Diferencias

### Impuesto verde

```{r , echo=TRUE,warning=FALSE,message=FALSE}

data2 <- data %>%
  
  mutate(
    
    trat_aux = case_when(
      
      ambiental == "1" & after == "1" ~ 1,
      
      ambiental == "0" & after == "1" ~ 0)) 


data2$trat_aux[is.na(data2$trat_aux)]= 0

```

### AQUI ESTAMOS CREANDO UNA MEDIA PONDERADA

```{r , echo=TRUE,warning=FALSE,message=FALSE}
data3 <- within(data2, {trat = ave(data2$trat_aux,data2$id)})
```

```{r , echo=TRUE,warning=FALSE,message=FALSE}

data4 <- data3 %>%
  
  mutate(
    trat = case_when(trat == "0.5" ~ 1,
                     
                     trat == "0"~ 0))
```



### AQUI TRANFORMAR LOS 0.5 EN 1 Y LO QUE ES 0 SE RECODIFIQUE EN 0

# Modelo Regresion

## trat=0 indica grupo de control

## trat=1 indica grupo de tratamiento



```{r}

modelo1 <- lm(lco2 ~ trat + after + trat * after,
              data = data4)
summary(modelo1)


```

# Analisis

## Comenzamos diciendo que la variables no han sido estadisticamente significativas. 
## trat habla acerca del nivel de de emision de co2 segun Ecuador y el resto. Donde vemos que el grupo tratado 1 mantiene un mayor nivel de emision de co2
## after vemos que despues de la politica hay un ligero aumento en emisiones de co2. 
## Como el trat:after vemos que la politica no ha sido efectiva. 

