---
title: "TALLER DIFERENCIAS EN DIFERENCIAS"
author: "Francisco Flor"
date: "25/8/2022"
output: html_document
---

```{r setup, include=FALSE}


library(rmarkdown)
library(tidyverse)
library(broom) 
library(scales) 
library(modelsummary)
library(foreign)
library(dplyr)


data <- read.dta("D:\\ECONOMETRIA 2\\hh_9198.dta")

```


```{r , echo=FALSE,warning=FALSE,message=FALSE}
attach(data)
data[,25] <- data.frame(lexptot=log(exptot))

names (data) [2] = "after"


tratamiento <- (data[15])
#la columna a utilizar

names (tratamiento) [1] = "tratamiento"


data <- data.frame(data,tratamiento)


data <- data.frame(data,tratamiento)

plot_data <- data %>%
  
  mutate(tratamiento = factor(tratamiento, labels = c("control", "Tratado")),
         
  after = factor(after, labels = c("Antes", "Despues"))) %>%
  
  group_by(tratamiento, after) %>%
  
  summarize(mean_lexptot = mean(lexptot),
            
  se_lexptot = sd(lexptot) / sqrt(n()),
            
  upper = mean_lexptot + (1.96 * se_lexptot),
            
  lower = mean_lexptot + (-1.96 * se_lexptot))
  

```

```{r}

ggplot(plot_data, aes(x = tratamiento, y = mean_lexptot)) +
  
  geom_pointrange(aes(ymin = lower, ymax = upper),
                  
  color = "darkgreen", size = 1) +
  
  facet_wrap(vars(after))


```

LA GRÁFICA NOS DICE QUE EL DE CONTROL TIENEN UN MAYOR NIVEL DE GASTOS Y LOS TRATADOS TIENEN UN MENOR NIVEL DE GASTOS ANTES
LUEGO VEMOS QUE AMBOS AUMENTAN SU GASTOS


```{r , echo=FALSE,warning=FALSE,message=FALSE}

ggplot(plot_data, aes(x = after, y = mean_lexptot, color = tratamiento)) +
  geom_pointrange(aes(ymin = lower, ymax = upper), size = 1) +
  geom_line(aes(group = tratamiento))



```


EL GRUPO DE CONTROL ESTA POR ENCIMA DEL DE TRATAMIENTO



#Diferencias en Diferencias


###Hogares cuyo esposa ha recibido microcrédito en 1998


AQUI ESTAMOS GENERANDO LA CONDICIÓN DONDE DECIMOS QUE LAS MUJERES QUE RECIBIERON EL MICROCRÉDITO DESPUÉS DEL MICROCRÉDITO VA A SER IGUAL A 1
LAS MUJERES QUE NO RECIBIERON EL MICROCRÉDITO DESPUÉS DEL MICROCRÉDITO ES 0



```{r , echo=TRUE,warning=FALSE,message=FALSE}

data2 <- data %>%
  
  mutate(
    
    trat_aux = case_when(
      
      dfmfd == "1" & after == "1" ~ 1,
      
      dfmfd == "0" & after == "1" ~ 0))

data2$trat_aux[is.na(data2$trat_aux)]= 0

```


#AQUI ESTAMOS CREANDO UNA MEDIA PONDERADA DONDE TENEMOS LA VARIABLE DE MAS MUJERES
#MEDIA PONDERADA ES EL PORCENTAJE DE PARTICIPACIÓN O INCIDENCIA SEGÚN LA FAMILIA

```{r , echo=TRUE,warning=FALSE,message=FALSE}

data3 <- within(data2, {trat = ave(data2$trat_aux,data2$nh)})


```


#AQUI TRANFORMAR LOS 0.5 EN 1 Y LO QUE ES 0 SE RECODIFIQUE EN 0

```{r , echo=TRUE,warning=FALSE,message=FALSE}

data4 <- data3 %>%
   mutate(
    trat = case_when(trat == "0.5" ~ 1,
trat == "0"~ 0))


```

##trat=0 indica grupo de control

##trat=1 indica grupo de tratamiento


```
##Modelo de Regresión

```{r}

modelo1 <- lm(lexptot ~ trat + after + trat * after,
              data = data4)

summary(modelo1)

```

```{r}

modelo1 <- lm(lexptot ~ trat + after + trat * after,
              data = data4)


```

Las tres variables fueron estadisticamente significativas

#Interpretaciones

Los que tienen 0 en trat tienen un mayor nivel de gasto. QUIEN TIENE 0 EL GRUPO DE CONTROL, 1 son los de grupo de tratamiento

after fue significativo. Quiere decir que despues del tratamiento se genero un nivel mayor de gasto.

trar: after fue efectivo, esto significa. Que las mujeres con la mayor clasificacion tiene un mayor nivel de gasto


```{r}

modelo2 <- lm(lexptot ~ trat + after + trat * after + sexhead + agehead + educhead,
              data = data4)

summary(modelo2)

```


Adicionalmente a los analisis realizado en el modelo 1.
Aca vemos que el sexo, la edad y el nivel de educacion son estadisticamente significativos. 